# 请教一个固定资产入账和折现率问题

提问人：wx_5e7d6a284e22 时间：2020-03-27 08:05:14
公司购买了一栋大楼，准备改造成医院对外营业。不可撤销转让协议已经签署，第一笔款项也已支付。根据合同约定，第一笔款付后，出售方将物业移交给买方进行装修营业。总房价已明确。但是分期支付，每年末支付不等价金额。总计 4 年付清。全价付清后办理产权过户手续。
请问公司是否在物业转移给买方时确认固定资产。是否需要进行折现？刚咨询了一下事务所，事务所说不需要折现，确认为固定资产，按总价款入账，未付款挂长期应付款。
请教是否按事务所所说进行会计核算？

回答人：chenyiwei
因为付款期限较长，故应对长期应付款进行折现，以【首付款+后续各期付款的折现值】作为固定资产成本。

提问人：wx_5e7d6a284e22 时间：2020-03-29 08:05:15
陈版，折现率如何确定？

回答人：chenyiwei
总体原则是按照适用于购买方的同期限债务融资市场利率。